【裁判字號】    99,台上,7893
【裁判日期】    991216
【裁判案由】    傷害致重傷
【裁判全文】
最高法院刑事判決            九十九年度台上字第七八九三號
上  訴  人  黃俊復
上列上訴人因傷害致重傷案件，不服台灣高等法院台中分院中華
民國九十八年六月三十日第二審判決（九十八年度上訴字第六０
三號，起訴案號：台灣南投地方法院檢察署九十七年度偵字第一
四００號），提起上訴，本院判決如下：
    主  文
上訴駁回。
    理  由
按刑事訴訟法第三百七十七條規定：上訴於第三審法院，非以判
決違背法令為理由不得為之；是提起第三審上訴，應以原判決違
背法令為理由，係屬法定要件；如果上訴理由書狀並未依據卷內
訴訟資料具體指摘原判決不適用何種法則或如何適用不當，或所
指摘原判決違法情事顯與法律規定得為第三審上訴理由之違法情
形不相適合時，均應認其上訴為違背法律上之程式，予以駁回。
本件原判決維持第一審論處上訴人黃俊復傷害人之身體，因而致
人於重傷罪刑（處有期徒刑參年貳月），駁回上訴人及檢察官在
第二審之上訴。已詳敘其認定所憑之證據及認定之理由；自形式
上觀察，原判決並無違背法令之情形。上訴人之上訴意旨略稱：
(一)證人何明修、林叔玲於偵查及第一審審理時固均證稱係上訴人
打黃智維後，黃智維即向後倒地撞到石頭而昏迷等語；但何明修
於原審審理中證稱打黃智維之人，長髮、身材很像上訴人，是否
為上訴人，因時間已久不清楚等語；林叔玲證稱江孟裕當時也在
現場，也有動手打人，打黃智維是誰，無法確定，因江孟裕與上
訴人長得很像等語；原判決就上開證人前後不一之證述，未詳為
說明其取捨之理由，僅以其等於偵查及第一審理中之證述「距離
案發時間較近，記憶應較為清晰」為由即予採信，有判決理由不
備之違法。(二)證人江孟裕於原審證稱伊先離開ＫＴＶ店，案發當
時不在場云云，與林叔玲所證江孟裕有在現場，亦有打人等語不
符，足認江孟裕所證不實。原判決就林叔玲有利上訴人之證述，
未說明何以不足採納之理由，有理由不備之違法。(三)證人李婉菱
於原審證稱案發當天載伊離開ＫＴＶ店，又將伊載回店內之人，
不是江孟裕，伊不知係何人等語，顯係為維護江孟裕而為不實之
供述。另上訴人及同案被告張瑜瑋、林詣融、黃建豪（以上三人
均經第一審法院判處傷害罪刑確定）於偵查及第一審審理中未供
出係江孟裕毆打黃智維，係因江孟裕以其尚在假釋中，恐假釋被
撤銷，其願支付律師費用及其他費用，要求不要供出實情。原審
未詳為調查，遽行判決，有證據調查未盡之違法等語。
惟查：（一）原判決於理由欄已詳為說明證人何明修於偵查中證
稱係上訴人拿石頭砸黃智維等語；林叔玲證稱上訴人拿東西砸黃
智維，黃智維馬上倒在地上等語；陳孟廉證稱：看到上訴人砸黃
智維等語；又林叔玲於第一審審理中證稱上訴人手裡不知拿什麼
東西往黃智維前額砸，黃智維往地上倒，撞到地面石頭後就沒意
識等語；林彩雲證稱上訴人拿東西打黃智維額頭，黃智維倒下撞
到石頭就昏了等語；曾秋玉證稱上訴人用手一拳打向黃智維，黃
智維往後翻倒地上撞到石頭，就不醒了等語；陳冠汝證稱黃智維
被人家用石頭打到就摔倒暈了等語；上開證人所證互核相符，因
認本件係上訴人持質地堅硬之不明物品猛力毆擊黃智維額頭，致
黃智維向後倒地，頭部後側撞擊地面昏迷受傷等情，並說明雖何
明修於原審改稱打黃智維之人，長髮、身材很像上訴人，是否係
上訴人，因時間已久不清楚等語；林叔玲改稱江孟裕當時也在現
場，也有動手打人，打黃智維是誰，無法確定，因江孟裕與上訴
人長得很像等語；但應以何明修、林叔玲於偵查及第一審審中之
證述，為屬可採（原判決正本第五頁至第十頁）；是原判決係依
調查證據之結果，綜合何明修、林叔玲、林彩雲、曾秋玉、陳孟
廉、陳冠汝等於偵查及第一審審理中之證述，而予以判斷，並非
僅以何明修、林叔玲於偵查及第一審審理中之證述，即為不利上
訴人之認定；經核其採證並無違背證據法則。原判決於理由內就
何明修、林叔玲於原審審理中所為不同之證述，雖僅敘及其等於
偵查及第一審審理中之證述「距離案發時間較近，記憶應較為清
晰」，而未併以其等之證述，與其他證人之證述相符，作為採取
之理由，此僅係理由之簡略，並不影響原判決此部分之採證，即
與判決本旨不生影響。上訴意旨(一)執此指摘，依刑事訴訟法第三
百八十條規定，自非適法之第三審上訴理由。（二）原判決於理
由欄就上訴人否認本件犯罪辯稱係江孟裕毆打黃智維，伊係因第
一審量處重刑後，始講出真正事實云云，詳為說明上訴人於警詢
、偵查、第一審審理中均未供出江孟裕於案發時有在場，且其於
第一審審理中係辯稱莊承儒毆打黃智維云云，為第一審不採後，
始另為上開辯解；況江孟裕、李婉菱均否認案發時江孟裕有在場
，另共同正犯張瑜瑋、林詣融，於原審審理中亦證稱江孟裕先行
離開ＫＴＶ店後，即未見其回來等語，因認上訴人上開辯解，不
足採納（原判決正本第十頁至第十三頁）；經核俱與卷內資料相
符，原判決並無理由不備、證據調查未盡之違法。而林叔玲於原
審審理中之證述（江孟裕有在場，有動手打人），原判決已詳敘
不採之理由。上訴意旨(二)(三)係就原審採證認事職權之適法行使及
原判決已明白論斷之事項，重為事實上之爭執，俱非適法之第三
審上訴理由。其他上訴意旨，並未依據卷內資料具體指摘原判決
究係如何違背法令，俱非適法之第三審上訴理由。綜上，應認上
訴人之上訴違背法律上之程式，予以駁回。
據上論結，應依刑事訴訟法第三百九十五條前段，判決如主文。
中    華    民    國  九十九  年   十二   月   十六   日
                      最高法院刑事第六庭
                          審判長法官  林  永  茂  
                                法官  蘇  振  堂  
                                法官  林  立  華  
                                法官  蔡  國  在  
                                法官  陳  春  秋  
本件正本證明與原本無異
                                      書  記  官  
中    華    民    國  九十九  年   十二   月  二十三  日
                                                       s

司法院資訊處製作；財團法人民間司法改革基金會備份。
